【裁判字號】    96,訴,573
【裁判日期】    970409
【裁判案由】    違反毒品危害防制條例
【裁判全文】
臺灣雲林地方法院刑事裁定               96年度訴字第573號
聲  請  人
即  被  告  己○○
選任辯護人  葉榮堂律師
            李建忠律師
上列聲請人即被告違反毒品危害防制條例案件，聲請具保停止羈
押，本院裁定如下：
    主  文
聲請駁回。
    理  由
一、聲請意旨略以：被告於97年3 月11日戒護至國立臺灣大學醫
    學院附設醫院雲林分院就診時，醫師已建議被告因腰椎第四
    第五腰椎狹窄，宜進行手術治療，參酌被告羈押於雲林看守
    所，病情並無好轉且已惡化，可見被告需至醫院開刀診治始
    得痊癒。況本案已審理完畢並宣判，被告也因病重無法逃亡
    ，為此爰依法請求准予具保停止羈押。
二、經查：
(一)、被告經訊問後，就檢察官所指被告涉犯毒品危害防制條例第
    4 條第2 項之販賣第二級毒品罪嫌，被告固坦承有交付第二
    級毒品甲基安非他命與甲○○及丙○○，並向她們收得金錢
    ，惟矢口否認有何販賣安非他命之犯行，惟檢察官起訴之犯
    罪事實，業經甲○○、乙○○、丁○○、戊○○、丙○○等
    人於檢察官面前具結證述明確，復有通訊監察譯文在卷可佐
    ，被告犯嫌重大，且被告所犯之罪屬最輕本刑有期徒刑5 年
    以上之重罪，依據被告供述及證人證述內容，成立犯罪之機
    率甚高，被告又自承於95年6 月到96年6 月，1 天或2 天就
    要施用安非他命1 次，已經施用安非他命成癮，而被告復供
    稱其禁不起毒品的誘惑，家中有老父及幼女需要照顧不能被
    關起來，在這種情況下逃亡的可能性極高，無法以具保方式
    代替羈押，有羈押之原因及必要，非予羈押，顯難進行審判
    、執行，應予羈押，並自96年8 月17日起開始羈押，並於同
    年12月17日再行延行羈押2 月。
(二)、被告雖稱有固定居所，且因第五腰椎第一薦椎間盤破裂須持
    續入院治療，無逃亡可能。被告因上開病症，於96年2 月13
    日入臺大醫院雲林分院治療，於同年2 月14日接受鋼釘固定
    及支架植入手術，96年2 月19日出院等情，有臺大醫院雲林
    分院96年8 月23日診斷證明書在卷可考，對照檢察官起訴被
    告涉犯毒品危害防制條例第4 條第2 項販賣第二級毒品罪之
    犯行，係自96年4 月至同年7 月間，皆於被告接受上開手術
    之後，可見上開病症並無阻斷被告涉犯販賣第二級毒品罪，
    自難僅憑被告患有前述徵狀，而認被告無逃亡可能。此外，
    被告於本院訊問時供認其已經施用安非他命成癮，每1 至2
    日即需施用安非他命1 次，無法面對毒品的誘惑，且家中有
    老父及幼女需要照顧不能被關起來，則被告將來除了面對本
    案之審理外，尚須接受觀察、勒戒之執行，在這種情況下，
    被告為脫免刑之追訴及執行，其逃亡的可能性極高，被告辯
    稱其無逃亡之虞，顯無可採。
(三)、再者，被告日前經雲林看守所於96年11月22日戒護被告至臺
    大醫院雲林分院門診治療，診斷結果固為腰椎手術骨釘脫落
    鬆動，且有下背痛、下肢麻木、需住院檢查，被告復於同年
    11月27日再至同院檢查時，發現第5 腰椎至第一薦椎腰椎狹
    窄等情，有臺大醫院雲林分院96年11月22日、96年11月27日
    診斷證明書各1 紙在卷可稽。但是，細究上開2 紙診斷證明
    書之內容，被告於96年11月22日入院檢查時，醫師囑言需住
    院檢查，臺灣雲林看守所因此隨即於96年11月27日，戒護被
    告至同院住院治療，至同日出院，共住院1 日，醫師於同日
    囑言「宜門診追蹤治療」。則被告經96年11月27日戒護至臺
    大醫院雲林分院住院治療後，醫師囑言已由「需住院檢查」
    更改為只要「門診追蹤」，可見被告病情難謂嚴重。再者，
    由上開診斷內容，益顯臺灣雲林看守所對於被告病情十分重
    視，均固定安排特約醫師診療及開立處方藥服用，且只要被
    告病情有異，隨即於96年11月15日、22日、27日戒護被告至
    臺大醫院雲林分院就診及住院，此有臺灣雲林看守所96年10
    月22日雲所衛字第0963001023號函附卷足徵。綜上所見，均
    無證據支持被告現若不接受醫院「持續住院」治療恐有下半
    身殘疾之可能，足認並無使被告以具保代替羈押，藉此保外
    就醫之必要性。
(四)、被告復稱目前重病，需入院診療始得痊癒，並提出臺大醫院
    雲林分院97年3 月11日診斷證明書1 紙以佐其說。然而，細
    觀該紙診斷證明書僅粗略記載「97/3 /11門診宜手術治療」
    ，並未載明須「持續住院治療」，被告所述並無證據以實其
    說。況且，被告目前之病況，若允被告具保停止羈押，被告
    為解其病痛，勢必再行施用毒品。再者，本案被告犯行明確
    ，業經本院判處應執行有期徒刑15年，為擔保被告日後仍到
    庭接受審判或執行，原羈押之必要仍然存在，被告稱本案已
    審理完畢，是其已無逃亡之虞云云，顯與事實不符。
(五)、綜上而論，被告聲請具保停止羈押，為無理由，應予駁回，
    爰依刑事訴訟法第220 條，裁定如主文。
中    華    民    國    97    年    4     月    9     日
                  刑事第五庭  審判長法  官  侯廷昌
                                    法  官  王紹銘
                                    法  官  藍家偉
以上正本證明與原本無異。
如不服本裁定，應於裁定送達後5 日內向本院提出抗告狀（須附
繕本）。
                                    書記官  王雪招
中    華    民    國    97    年    4     月    9     日


司法院資訊處製作；財團法人民間司法改革基金會備份。
